臺灣臺南地方法院刑事判決
110年度易字第774號
公  訴  人  臺灣臺南地方檢察署檢察官
被      告  張炎生


選任辯護人  鄭植元律師
上列被告因竊盜等案件，經檢察官提起公訴（110年度偵字第479
3號、110年度偵字第6384號），本院判決如下：
    主  文
張炎生無罪。
    理  由
壹、程序方面
    有罪之判決書應於理由內記載認定犯罪事實所憑之證據及其
    認定之理由，刑事訴訟法第310 條第1 款定有明文。而犯罪
    事實之認定，係據以確定具體的刑罰權之基礎，自須經嚴格
    之證明，故其所憑之證據不僅應具有證據能力，且須經合法
    之調查程序，否則即不得作為有罪認定之依據。倘法院審理
    之結果，認為不能證明被告犯罪，而為無罪之諭知，即無前
    揭第154 條第2 項所謂「應依證據認定」之犯罪事實之存在
    。因此，同法第308 條前段規定，無罪之判決書只須記載主
    文及理由。而其理由之論敘，僅須與卷存證據資料相符，且
    與經驗法則、論理法則無違即可，所使用之證據亦不以具有
    證據能力者為限，即使不具證據能力之傳聞證據，亦非不得
    資為彈劾證據使用。故無罪之判決書，就傳聞證據是否例外
    具有證據能力，本無須於理由內論敘說明（最高法院100年 
    度台上字第2980號判決意旨參照）。
貳、實體方面 
一、公訴意旨略以：被告張炎生有附表編號一至四所示犯罪事實
    ，因認被告張炎生就附表編號一部分，涉犯刑法第321條第1
    項第2款、第3款之毀壞門窗及攜帶兇器之加重竊盜罪嫌；附
    表編號二部分，涉犯刑法第321條第1項第3款之攜帶兇器加
    重竊盜罪嫌；附表編號三部分，涉犯刑法第354條之毀損罪
    嫌；附表編號四部分，涉犯刑法第321條第1項第2款、第2項
    之毀越門窗加重竊盜未遂罪嫌。
二、公訴人認被告涉有前揭犯行，係以①被告供述、②證人即告訴
    人蔡欣捷、徐君慧、潘昱學、林聖勳之指述、③臺南市政府
    警察局第二分局竊盜案查訪表、④「大口塔可捲餅店」現場
    照片、「大口塔可捲餅店」附近之路口監視錄影器影像光碟
    及翻拍照片、比對照片、⑤「阿三哥粥品店」現場照片、「
    阿三哥粥品店」現場及附近路口監視錄影器影像光碟及翻拍
    照片、比對照片、⑥「大埔鐵板燒歸仁店」現場照片、「大
    埔鐵板燒歸仁店」現場及附近之路口監視錄影器影像光碟及
    翻拍照片、比對照片、⑦「笛爾蛋糕店」現場照片、「笛爾
    蛋糕店」現場及附近之路口監視錄影器影像光碟及翻拍照片
    、比對照片、⑧臺灣臺南地方檢察署110年度偵字第4572、56
    83號檢察官聲請簡易判決處刑書、本院110年度簡字第736號
    刑事簡易判決為其論據。訊據被告堅決否認有何竊盜、毀損
    犯行，辯稱：否認警詢時有自白犯罪事實，亦非監視錄影畫
    面中之男子，沒有竊盜或毀損他人財物等語。
三、按犯罪事實，應依證據認定之，無證據不得推定其犯罪事實
    ；又不能證明被告犯罪者，應諭知無罪之判決，刑事訴訟法
    第154 條、第301 條第1 項分別定有明文。　　
四、附表編號一部分
  ㈠被告自始否認此部分犯行，經本院以當庭播放方式，勘驗相
    關監視錄影光碟，勘驗結果如附表編號一「監視器勘驗結果
    」欄所示，只見勘驗畫面中之「乙男」進出通道，未見有何
    持硬質工具撬開收銀機之動作畫面，已難認「乙男」有告訴
    人蔡欣捷所指述此部分竊盜收銀機內現金之犯行。
  ㈡檢察官固認被告所居住新樸小羊中途之家牧師太太穆金能指
    述被告神似附表編號一勘驗結果中之「乙男」云云，並以臺
    南市政府警察局第二分局竊盜案查訪表為證（第二分局警卷
    第11頁）。然證人穆金能於上開查訪結果中僅指述「乙男」
    與被告相似度為85％，證人即新樸小羊中途之家住民李啟誠
    則表示「乙男」不確定是被告等語，亦有臺南市政府警察局
    第二分局竊盜案查訪表為證（第二分局警卷第13頁），自難
    徒以證人穆金能未百分之百肯定之證述，即率予認定被告即
    上開勘驗畫面中之「乙男」。
  ㈢又觀上開勘驗畫面中之「乙男」，戴黑框眼鏡、口罩、著連
    帽長袖外套、長褲、布鞋，僅有露出鼻梁上緣至額頭部分，
    臉部有一半以上均有遮掩，得否憑此未被遮掩之少部分特徵
    ，即據以認定為被告，已具相當之風險及誤差可能性；再觀
    被告接受警詢時所著眼鏡、長褲、布鞋，並非特殊或少見品
    牌，縱與上開勘驗畫面中「乙男」所著相似，亦難憑此常見
    之外在衣著，逕予認定「乙男」即被告。
五、附表編號二部分 
  ㈠本院以當庭播放方式，勘驗相關監視錄影光碟，勘驗結果如
    附表編號二「監視器勘驗結果」欄所示，勘驗畫面中「甲男
    」持剪刀，撬開收銀機，固可認定。
　㈡被告雖曾於警詢中表示其為上開勘驗畫面中之「甲男」。然
    其於偵查及本院審理時均堅決否認其為「甲男」，經本院以
    當庭播放方式，勘驗相關警詢筆錄光碟，勘驗結果如附表編
    號二「警詢筆錄勘驗結果」欄所示，被告對於有無進入案發
    地點、行為過程、有無攜帶工具及竊盜財物等情節，其陳述
    為「對不起、我忘了、我都有坦承」、「我都簽了」等語，
    已難認被告對於警員所詢問有關此部分犯罪事實達到自白之
    程度；再觀被告接受警詢時之表情為「低頭、皺眉、右手搔
    頭後握拳放於眉間」、「搔臉、搔頭、口中喃喃有辭」，其
    接受警詢之時間為凌晨4時22分，被告或許疲累，或許對於
    警方所詢問之事均無所知，方顯露上開神情，均有可能，故
    依被告於警詢時之精神狀態，實難以認定被告有自白犯罪事
    實。
  ㈢又觀上開勘驗畫面中之「甲男」，左胸處有長方形白色圖示
    、灰色之連帽外套、藍色牛仔褲、藍面白底綁帶布鞋、黑框
    黃鏡腳眼鏡、戴口罩，僅有露出鼻梁上緣至額頭部分，臉部
    有一半以上均有遮掩，得否憑此未被遮掩之少部分特徵，即
    據以認定為被告，已具相當之風險及誤差可能性；再觀被告
    接受警詢時所著眼鏡、長褲、布鞋，並非特殊或少見品牌，
    縱與上開勘驗畫面中「甲男」所著相似，亦難憑此常見之外
    在衣著，逕予認定「甲男」即被告。
六、附表編號三部分
　㈠本院以當庭播放方式，勘驗相關監視錄影光碟，勘驗結果如
    附表編號三「監視器勘驗結果」欄所示，勘驗畫面中「甲男
    」以戴著手套之右手握住門把，上身前傾數次用力下壓把手
    ，左手之動作，被其上身擋住無法辨識，未見有何持硬質工
    具毀損門鎖之動作畫面，已難認「甲男」有告訴人潘昱學所
    指述此部分毀損門鎖之犯行。
　㈡被告雖曾於警詢中表示其為上開勘驗畫面中之「甲男」。然
    其於偵查及本院審理時均堅決否認其為「甲男」，經本院以
    當庭播放方式，勘驗相關警詢筆錄光碟，勘驗結果如附表編
    號三「警詢筆錄勘驗結果」欄所示，被告對於有無進入案發
    地點、行為過程、有無攜帶工具及毀損何物等情節，其陳述
    為「對不起、我忘了、我都有坦承」、「我都簽了」等語，
    已難認被告對於警員所詢問有關此部分犯罪事實達到自白之
    程度；再觀被告接受警詢時之表情為「低頭、皺眉、右手搔
    頭後握拳放於眉間」、「搔臉、搔頭、口中喃喃有辭」，其
    接受警詢之時間為凌晨4時22分，被告或許疲累，或許對於
    警方所詢問之事均無所知，方顯露上開神情，均有可能，故
    依被告於警詢時之精神狀態，實難以認定被告有自白犯罪事
    實。　　 
  ㈢又觀上開勘驗畫面中之「甲男」，左胸處有長方形白色圖示
    、灰色之連帽外套、藍色牛仔褲、藍面白底綁帶布鞋、黑框
    黃鏡腳眼鏡、戴口罩，僅有露出鼻梁上緣至額頭部分，臉部
    有一半以上均有遮掩，得否憑此未被遮掩之少部分特徵，即
    據以認定為被告，已具相當之風險及誤差可能性；再觀被告
    接受警詢時所著眼鏡、長褲、布鞋，並非特殊或少見品牌，
    縱與上開勘驗畫面中「甲男」所著相似，亦難憑此常見之外
    在衣著，逕予認定「甲男」即被告。
七、附表編號四部分
  ㈠本院以當庭播放方式，勘驗相關監視錄影光碟，勘驗結果如
    附表編號四「監視器勘驗結果」欄所示，勘驗畫面中「甲男
    」在櫃臺處，以手機之手電筒照明翻找抽屜，固可認定。 
　㈡被告雖曾於警詢中表示其為上開勘驗畫面中之「甲男」。然
    其於偵查及本院審理時均堅決否認其為「甲男」，經本院以
    當庭播放方式，勘驗相關警詢筆錄光碟，勘驗結果如附表編
    號四「警詢筆錄勘驗結果」欄所示，被告對於有無進入案發
    地點、行為過程、有無攜帶工具及竊盜財物等情節，其陳述
    為「對不起、我忘了、我都有坦承」、「我都簽了」等語，
    已難認被告對於警員所詢問有關此部分犯罪事實達到自白之
    程度；再觀被告接受警詢時之表情為「低頭、皺眉、右手搔
    頭後握拳放於眉間」、「搔臉、搔頭、口中喃喃有辭」，其
    接受警詢之時間為凌晨4時22分，被告或許疲累，或許對於
    警方所詢問之事均無所知，方顯露上開神情，均有可能，故
    依被告於警詢時之精神狀態，實難以認定被告有自白犯罪事
    實。　
  ㈢又觀上開勘驗畫面中之「甲男」，左胸處有長方形白色圖示
    、灰色之連帽外套、藍色牛仔褲、藍面白底綁帶布鞋、黑框
    黃鏡腳眼鏡、戴口罩，僅有露出鼻梁上緣至額頭部分，臉部
    有一半以上均有遮掩，得否憑此未被遮掩之少部分特徵，即
    據以認定為被告，已具相當之風險及誤差可能性；再觀被告
    接受警詢時所著眼鏡、長褲、布鞋，並非特殊或少見品牌，
    縱與上開勘驗畫面中「甲男」所著相似，亦難憑此常見之外
    在衣著，逕予認定「甲男」即被告。 
七、綜上所述，被告是否有本案竊盜、毀損等犯行，本院認為仍
    存有合理之懷疑，尚未到達確信其為真實之程度。至檢察官
    所提出臺灣臺南地方檢察署110年度偵字第4572、5683號檢
    察官聲請簡易判決處刑書、本院110年度簡字第736號刑事簡
    易判決，因與本案犯罪時間、地點均不同，且被告於上開案
    件亦否認犯行，難為本案之佐證，故公訴人所提出之證據，
    尚不足為被告有罪之積極證明，其指出證明之方法，亦無從
    說服法院以形成被告有罪之心證，揆諸前揭說明，本院自應
    為被告無罪之諭知。
據上論斷，應依刑事訴訟法第301條第1項前段，判決如主文。
本案經檢察官柯博齡提起公訴，檢察官蘇聖涵到庭執行職務。
中　　華　　民　　國　　110 　年　　9 　　月　　30　　日
　　　　　　　　　刑事第八庭    法　官　郭瓊徽
以上正本證明與原本無異。
如不服本判決應於收受本判決後20日內向本院提出上訴書狀，並
應敘述具體理由。其未敘述上訴理由者，應於上訴期間屆滿後20
日內向本院補提理由書狀（均須按他造當事人之人數附繕本）「
切勿逕送上級法院」。 
                                書記官  王珮君
中　　華　　民　　國　　110 　年　　9 　　月　　30　　日
附表
編號 起訴書犯罪事實 警詢筆錄勘驗結果 監視器勘驗結果 一 張炎生意圖為自己不法之所有，基於竊盜之犯意，於民國110年1月15日3時43分許，以不詳方式，破壞臺南市○○區○○路0段000號蔡欣捷所任職之「大口塔可捲餅店」後門，侵入店內，持客觀足供兇器使用之硬質工具，撬開店內之收銀機，竊取收銀機內之現金新臺幣（下同）11,750元，得手後旋即逃逸。  ㈤勘驗標的：第二分局警卷後附牛皮紙袋中名稱「現場監視器」光碟片內， 　⒈名稱「0000000民族路二段165號竊盜案」資料夾中，名稱「頻道12_00000000000000」、「頻道12_00000000000000」之影像檔：影片內容即第二分局警卷第21頁監視器畫面截圖之連續錄影檔案，檔案全長分別為27分32秒、4分3秒，畫面左上方均顯示頻道12，右下方顯示錄影時間分別自01/15/202103：47：00起至同日04：23：33止及04：23：34起至同日04：29：00止。以下自03：51：58起至03：56：49止及04：28：38起至04：28：43止與本案相關部分勘驗如下（所列時間均為畫面右下方顯示之時間）： 　①03：51：58至03：52：02：一名戴黑框眼鏡、口罩、著連帽長袖外套、長褲、布鞋之男子（下稱「乙男」）自畫面中間下方出現，走進畫面左側位於大型垃圾筒旁之通道離開。 　②03：54：54至03：54：58：乙男自上開通道走出，走向畫面中間下方離開。 　③03：55：17至03：55：20：乙男再次自畫面中間下方出現，走進上開通道離開。 　④03：56：41至03：56：49：乙男自上開通道走出，右手插在褲子右側口袋，左手拿著手機，走向畫面中間下方，又回頭走進上開通道（詳附圖5：頻道12截圖）。 　⑤04：28：38至04：28：43：乙男自上開通道走出，雙手試圖將手機放入褲子右側口袋，後改以雙手拿著手機背在身後，走向畫面右下方離開。 　⒉名稱「SIDG5867」之影像檔：影片內容即第二分局警卷第23頁翻拍監視器畫面截圖之錄影檔案，畫面右側顯示1.民權路西向，錄影時間自0000-00-00 00：26：16起至同日04：26：50止，檔案全長35秒，以下就與本案相關部分勘驗如下：一名戴口罩、著深色連帽上衣、藍色牛仔褲、深色白底鞋之男子沿道路右側自畫面上方走向畫面下方（詳附圖6：民權路西向截圖）。 二 張炎生意圖為自己不法之所有，基於竊盜之犯意，於110年1月17日2時24分許，以不詳方式，侵入臺南市○○區○○○街00號徐君慧所經營之「阿三哥粥品店」，持在店內取得客觀上足供兇器使用之剪刀，撬開店內之收銀錢，竊取收銀機內之現金2,200元，得手後旋即逃逸。 （對話內容中，張炎生部分以「張」表示，警員部分以「警1、警2」表示，對話內容無法辨識部分以「...」表示）： 警1：好。警方在110年1月17號早上6點多喔，接獲別人，接獲民眾報案，經營的店家阿三哥粥品店，財物遭竊取，調閱監視器喔，時間是同日的2時24分進去，進去店內，一個戴眼鏡、戴口罩、戴手套、身穿連帽外套、長褲的男子進入店内行竊，從後門進入店内到櫃台内撬開收銀機，用店内的剪刀打開，打開之後將整個收銀機的機台搬到浴室裡面，浴室廁所竊取裡面的零錢，得手後再從後門離開，這男子是你嗎？ 張：我都有簽。 警1：不是啦，這個男子是不是你？你跟我說是不是你？ 張：（低頭）我就寫說為我本人阿。 警1：好，那你進去店裡，怎麼進去的？ 張：對不起我忘了。 警1：你有沒有使用工具？ 張：沒有，我沒有。 警1：為什麼要用店内的剪刀？還2隻。 張：我剛剛是，反正我已經坦承了，對，我這個，過程這，我忘了。 警1：這樣，我幫你打你已經坦承了，詳細過程你我忘了。 張：嗯。 警1：竊取之錢財，財物現在在哪裡？花掉了？還是怎樣？怎樣的？自己講，店內有很多零錢，人家做店家要準備的零錢，要找的零錢那邊，小鈔硬幣的那種。 張：（低頭、搔頭、皺眉）對不起我忘了。 警1：你錢有沒有花掉啦？這你也忘了？ 張：因為我花的是牧師給我的100塊阿，真的其他真的忘了啦，阿我照片我都坦承，給我的錢。 警1：你怎麼選定這間店？ 張：（低頭、皺眉、握拳放於眉心）選定這間店？ 警1：你怎麼選這間店？ 警2：這些東西都你的嗎？ 張：對，你盡量翻。 警2：那個卡勒？ 張：哪一個卡？ 警2：裡面的卡都是你的嗎？ 張：對。你可以檢查。 警1：你怎麼選定這間店的啦？你怎麼會？為什麼會想要進去這一間店？ 張：對不起我忘了，我有坦承這個事。  警1：你一個犯案喔？ 張：嗯。 警1：對不對？ 張：蛤？ 警1：你是不是一個人犯案？ 張：蛤？ 警1：你有沒有同夥犯案？ 張：（搔頭、皺眉）沒有。 警1：那一樣喔，這張照片是你本人喔？ 張：嗯，我寫了，我寫了。 ㈡勘驗標的：名稱「徐君慧CD1」光碟片內， 　⒈名稱「ch05_00000000000000」之影像檔：影片內容即歸仁分局警卷第57頁上方及61頁上方監視器畫面截圖之錄影檔案，檔案全長37分05秒，畫面右下方顯示Camera 05，左上方顯示錄影時間自00-00-0000星期日02：10：42起至同日02：47：47止。畫面左側有一扇門（下稱「左側門」），門邊設置有流理台，畫面右側有另一扇門（下稱「右側門」）。以下自02：24：31起至02：43：39止與本案相關部分勘驗如下（所列時間均為畫面左上方顯示之時間）： 　　①02：24：31至02：24：47：甲男雙手戴著手套，打開左側門進入室內，伸右手自褲子右側口袋拿出手機，打開手電筒功能後，走向右側門離開。　 　　②02：28：16至02：28：31：甲男自右側門進入，走向左側將左側門關上後，走至畫面左下方離開。 　　③02：28：37至02：28：50：甲男自左下方出現，以手機之手電筒照明左右張望，伸左手拿取吊掛於流理台上方牆壁上之剪刀後，走向右側門離開。 　　④02：30：40至02：30：51：甲男自右側門進入，走至室內中間，雙手拿著黑色箱子，又轉身走向右側門離開。 　　⑤02：39：19至02：39：32：甲男自右側門進入，以手機之手電筒照明，左右張望後拿取流理台上靠邊放置之菜刀後，轉身走向右側門離開。 　　⑥02：43：19至02：43：39：甲男自右側門進入，將拿取之菜刀放回流理台邊後，空手打開左側門離開。 　⒉名稱「ch03_00000000000000」之影像檔：影片內容即歸仁分局警卷第57頁下方至59頁監視器畫面截圖之錄影檔案，影片有聲音。檔案全長59分29秒，畫面右下方顯示Camera 03，左上方顯示錄影時間自00-00-0000星期日01：48：18起至同日02：47：47止。畫面右上方為出入口，中間設置有櫃檯。以下自02：24：56起至02：28：04止與本案相關部分勘驗（所列時間均為畫面左上方顯示之時間） 　　①02：24：56至02：25：01：甲男自右上方進入，走向左下方離開。 　　②02：25：04至02：25：17：甲男自左下方出現，於櫃檯處蹲下又起身，以手機之手電筒左右照明查看。 　　③02：25：18至02：25：39：甲男將手機放入褲子右側口袋內，以左手將櫃檯上方放置液晶螢幕之黑色箱型物體（下稱「黑色箱子」）抬起，將右手伸入箱子下方翻找後，將黑色箱子放下。 　　④02：25：40至02：25：50：甲男拿起黑色箱子上放置之小物，自褲子右側口袋中拿出手機以手電筒照明後，放下該物。 　　⑤02：25：51至02：26：03：甲男以手電筒照明翻看櫃檯上之物品後，自左下方離開畫面。 　　⑥02：26：16至02：26：30：甲男自左下方出現，左手拿著手機，右手拿著把手有紋路之剪刀，蹲在櫃檯下方以手電筒照明查看。 　　⑦02：26：31至02：27：55：甲男以上開剪刀插入黑色箱子，試圖撬開該箱子不成（詳附圖2：阿三哥cam03截圖）。 　　⑧02：27：56至02：28：04：甲男走向右上方離開。 　　⑨02：29：19至02：30：28：甲男自右上方出現，將黑色箱子上方之螢幕挪開，試圖將黑色箱子後方之線路拔下不成，自褲子後方口袋拿出黑色剪刀，將線路剪斷後，搬著黑色箱子走向右上方離開。 ㈢勘驗標的：名稱「徐君慧CD2」光碟片內，名稱「ch06_00000000000000」之影像檔：影片內容即歸仁分局警卷第65頁右下方監視器畫面截圖之錄影檔案。檔案全長31分56秒，畫面右下方顯示Camera 06，左上方顯示錄影時間自00-00-0000星期日02：15：18起至同日02：47：47止。以下自02：22：09至02：22：47止與本案相關部分勘驗（所列時間均為畫面左上方顯示之時間）如下：甲男自畫面中間上方出現，以手機之手電筒照明走向畫面下方，打開畫面左下方的紗門一會後，關上紗門走回畫面上方離開（詳附圖3：阿三哥cam06截圖）。 三 張炎生離開上開阿三哥粥品店後，徒步由臺南市歸仁區民族北街轉中山路，於110年1月17日2時59分許，行經臺南市○○區○○路0段000號潘昱學所管理之「大埔鐵板燒歸仁店」，基於毀損之犯意，持不詳工具，毀損該店後門之門鎖，欲進入該址，惟因無法開啟而倖然離去，足生損害於潘昱學。 警1：然後同日喔，隔天啦，算當天的下午，3點15分大埔鐵板燒的報案說後門的門鎖遭人破壞，經調閱店內監視器，發現同樣，發現你是2點59分的時候，身穿外套、牛仔褲、布鞋跟戴黑色粗框、口罩的人所做的，這件也是你做的哦？ 張：我簽，我忘了。 警1：阿你怎麼，你怎麼破壞人家的店，門鎖的？ 張：對不起我忘記了，但我我我。  警1：你為什麼要破壞人家的門鎖？ 張：（皺眉、以右手撐著頭）我通通忘記了，對不起，我都坦承。 警1：你為什麼要選大埔鐵板燒做為犯罪目標？大哥，你這樣做，做筆錄快不了啦，你...。 張：對不起我真的忘記了，對不起真的忘了，我都，我都這邊有簽。 警1：好，詳細過程也是忘記了？ 張：對，我真的忘記了。 警1：有沒有竊取到財物？ 張：我忘了。 警1：這張照片也是你本人哦？ 張：是是是。 ㈠勘驗標的：名稱「大埔鐵板燒監視器」光碟片內，名稱「came7_0000-00-00_02-15-00_00-00-00CAM7」之影像檔：影片內容即歸仁分局警卷第81至85頁監視器畫面截圖之錄影檔案，檔案全長45分06秒，畫面右下方顯示CAM07，左上方顯示錄影時間自2024/01/17 02：14：58起至同日02：59：58止。畫面上方為道路，右側係一棟建築物，建築物中間有扇門，左側係分隔板，中間為通道。以下自02：35：13起至02：36：07止與本案相關部分勘驗（所列時間均為畫面左上方顯示之時間）  　①02：35：13至02：35：23：一名著左胸處有長方形白色圖示、灰色之連帽外套、藍色牛仔褲、藍面白底綁帶布鞋、黑框黃鏡腳眼鏡、戴口罩之男子（下稱「甲男」，詳附圖1：大埔cam7截圖）自上方道路出現，左轉進入通道，走至門前看了一眼後，走向畫面下方離開。 　②02：35：44至02：35：59：甲男自畫面下方走回通道，走至門前以戴著手套之右手握住門把，上身前傾數次用力下壓把手，左手之動作，被其上身擋住無法辨識。 　③02：36：00至02：36：07：甲男放開門把，轉身邊脫下手套邊走向道路，將雙手放在褲子後方口袋處右轉離開。 四 張炎生離開上開「大埔鐵板燒歸仁店」後，於110年1月17日3時25分許，至臺南市○○區○○路0段000號林聖勳所經營之「笛爾蛋糕店」，另意圖為自己不法之所有，基竊盜之犯意，以不詳方式，毀損打破該址後門之破璃，侵入店內，著手翻尋店內財物，然因未發現屬意之財物，隨即於同日3時39分許離開而竊盜未遂。 警1：警方接獲報案人林聖勳報案，經營的店家笛爾蛋糕店，在歸仁區中山路二段231號，發現後門玻璃遭人打破，有遭人侵入及搜尋財物之跡象，調閱現場監視器，一樣喔，戴粗框眼鏡、連帽外套、長褲、手套及口罩的男子所為，是你本人嗎？你在每一個都有在那邊找東西過。這是不是你？ 張：我寫了，我有寫了。 警1：你有寫了，這。你怎麼進入上述地址行竊的？ 張：對不起我真的忘記了。 警1：沒有共犯哦？ 張：沒有（皺眉、口中喃喃有辭）。 警1：有沒有竊取到財物？有沒有竊取到財物？有沒有竊取到財物？ 張：我忘記了、忘記了（搔頭、皺眉、低頭）。 ㈣勘驗標的：名稱「笛爾蛋糕店監視器」光碟片內，名稱「蛋糕店監視器」資料夾中，名稱「ch03_00000000000000」之影像檔：影片內容即歸仁分局警卷第95頁監視器畫面截圖之錄影檔案，檔案全長40分，畫面右下方顯示Camera 03，左上方顯示錄影時間自00-00-0000星期日03：20：00起至同日04：00：00止。以下自03：25：57起至03：28：27止與本案相關部分勘驗如下（所列時間均為畫面左上方顯示之時間）： 　①03：25：57至03：26：38：甲男自畫面右上方之入口進入，走至畫面右側之工作檯，以手機之手電筒照明翻找抽屜，未拿取任何物品。 　②03：26：39至03：27：29：甲男走至畫面左側有「笛爾」圖樣之櫃檯，以手機之手電筒照明翻找抽屜，未拿取任何物品（詳附圖4：笛爾cam03截圖）。 　③03：27：30至03：27：48：甲男轉身走向畫面右上方，走至牆上掛飾旁房門前，往右將房門推開走入。 　④03：28：03至03：28：27：甲男空手走出房門，走向畫面右上方離開。